臺灣臺北地方法院小額民事判決
                                   110年度北小字第4146號
原      告  馨琳揚企管顧問有限公司

法定代理人  唐明良


訴訟代理人  余啟豪
            黃致維
            黃美娟
被      告  劉信助
上列當事人間請求給付電信費事件，於中華民國110年11月29日
言詞辯論終結，本院判決如下：
    主  文
原告之訴駁回。
訴訟費用新臺幣壹仟元由原告負擔。
    事實及理由
壹、程序事項
    按訴狀送達後，原告不得將原訴變更或追加他訴，但擴張或
    減縮應受判決事項之聲明者，不在此限，民事訴訟法第255
    條第1項第3款定有明文。查原告起訴時，請求被告應給付原
    告新臺幣（下同）12,731元，及自民國104年3月2日起至清
    償日止，按年息5％計算之利息。嗣於本院審理中減縮聲明為
    ：被告應給付原告9,571元，及自104年3月2日起至清償日止
    ，按年息5％計算之利息（見本院卷第59頁），合於前揭規定
    ，應予准許。
貳、實體方面 
一、原告主張：被告於103年4月6日向訴外人亞太電信股份有限
    公司（下稱亞太電信公司）申請租用門號0000-000000行動
    電話服務（下稱系爭契約），合約期間為30個月。惟被告未
    依約繳費，算至104年2月10日止，尚欠電信費3,160元及補
    償金即違約金9,571元，而違約金時效期間為15年。嗣亞太
    電信公司於109年9月11日讓與債權予原告，經原告催告後，
    被告均置之不理，為此提起本件訴訟，並聲明：被告應給付
    原告9,571元，及自104年3月2日起至清償日止，按年息5％計
    算之利息。
二、被告則以：原告逾2年未行使請求權，被告依電信法第2條第
    1、3款及民法第127條規定為時效抗辯等語，資為抗辯。並
    聲明：原告之訴駁回。
三、查被告前向訴外人亞太電信公司聲請租用上開行動電話門號
    服務，嗣亞太電信公司將其對被告計算至104年2月10日止之
    債權共12,731元（含電信費3,160元、專案補償款9,571元）
    ，於109年9月11日讓與原告之事實，業據原告提出行動電話
    服務申請書、電話費帳單、專案補償款繳款單及債權讓與證
    明書等件為證，並為被告所不爭執，堪信為真實。
四、本院得心證之理由
（一）按商人、製造人、手工業人所供給之商品及產物之代價請
      求權，因2年間不行使而消滅，民法第127條第8款定有明
      文。所謂「商品」，法文上雖無明確定義，然該條所定之
      請求權，在立法上均有宜速履行或應速履行之目的。又商
      人、製造人、手工業人所供給之商品及產物之代價，係指
      商人就其所供給之商品及製造人、手工業人就其所供給之
      產物之代價而言，蓋此項代價債權多發生於日常頻繁之交
      易，故賦與較短之時效期間以促從速確定（最高法院39年
      台上字第1155號判例意旨參照）。是所謂「商品」定義之
      範圍，應自該商品是否屬「日常頻繁之交易，且有促從速
      確定必要性」以為觀察。茲「電信」係指利用有線、無線
      ，以光、電磁系統或其他科技產品發送、傳輸或接收符號
      、信號、文字、影像、聲音或其他性質之訊息，「電信服
      務」係指利用電信設備所提供之通信服務，電信法第2條
      第1款、第3款定有明文。電信公司經營電信業務，提供有
      線、無線之電信網路發送、傳輸或接收符號、信號、文字
      、影像、聲音或其他性質之訊息而向使用者收取對價，而
      現今社會無線通信業務益加蓬勃發展，使用至為頻繁，此
      類債權應有從速促其確定之必要性，應認電信服務為電信
      業者提供之商品，而電信費用則為其提供商品之代價，電
      信公司對用戶之電信費用請求權，應有民法第127條第8款
      2年短期時效之適用（臺灣高等法院暨所屬法院92年法律
      座談會民事類提案第4號審查意見及研討結果可資參照）
      。又按債務人於受通知時，所得對抗讓與人之事由，皆得
      以之對抗受讓人，民法第299條第1項亦有明文。　　
（二）本件依原告之主張可知，被告未依約繳費，算至104年2月
      10日止，尚欠電信費3,160元及補償金即違約金9,571元，
      則訴外人亞太電信公司於斯時已得行使其包含電信費及補
      償金之請求權，嗣亞太電信公司於109年9月11日讓與前開
      債權予原告，而原告係於110年7月5日聲請發支付命令時
      ，顯已逾2年時效期間。是原告對被告就本件電信費及補
      償金請求權已罹於時效，被告既為時效抗辯，依民法第14
      4條第1項「時效完成後，債務人得拒絕給付」之規定，被
      告自得拒絕給付。
（三）至被告固抗辯補償金9,571元實際為違約金等語，惟查，
      被告主張之違約金是指系爭契約所載之補償金或補貼款，
      系爭契約第7條約定「本專案合約期間內，立同意書人不
      得退租（含一退一租）、轉換至預付卡或被銷號，否則須
      賠償亞太電信專案補償款，補償款之計算採以日遞減原則
      計算。…補償款計算公式：專案補償款-〈（專案補償款/合
      約日數）*已使用日數〉＝實際應賠償之專案補償款金額」
      ，是該專案補償金係被告申辦上開門號時，因同意綁約一
      定期間而減免之電信服務優惠價差，實質上屬亞太電信公
      司販售商品之代價，非屬違約金，自應與月租費、商品價
      金等同視之，仍屬電信公司販售商品之代價，應有民法第
      127條第8款所規定2年短期時效之適用。
五、從而，原告依系爭契約及債權讓與之法律關係，請求被告給
    付9,571元，及自104年3月2日起至清償日止，按年息5％計算
    之利息，為無理由，應予駁回。
六、本件事證已臻明確，兩造其餘攻擊防禦方法，於本判決結果
     不生影響，爰不一一論述，併此敘明。
七、訴訟費用負擔之依據：民事訴訟法第78條。本件訴訟費用額
    ，依後附計算書確定如主文所示金額。
中　　華　　民　　國　　110 　年　　12　　月　　13　　日
                              臺北簡易庭
                                  法  官  郭麗萍
以上正本證明與原本無異。
如不服本判決，須以違背法令為理由，於判決送達後20日內向本
庭（臺北市○○區○○○路0 段000 巷0 號）提出上訴狀。（須
按他造當事人之人數附繕本）。如委任律師提起上訴者，應一併
繳納上訴審裁判費。
中　　華　　民　　國　　110 　年　　12　　月　　13　　日
                                  書記官  陳怡如
計    算    書
項    目                    金  額（新臺幣）      備  註
第一審裁判費               1,000元
合        計               1,000元

附錄：
一、民事訴訟法第436條之24第2項：
    對於小額程序之第一審裁判上訴或抗告，非以其違背法令為
    理由，不得為之。
二、民事訴訟法第436條之25：
    上訴狀內應記載上訴理由，表明下列各款事項：
    (一)原判決所違背之法令及其具體內容。
    (二)依訴訟資料可認為原判決有違背法令之具體事實。